

# **MATIAS GIMENEZ** Frontend Developer



### Perfil

Soy diseñador web orientado a frontend. Termine de estudiar en 2010 en Escuela Da Vinci.

Trabaje en varios sitios web de gran tráfico como Mercadolibre y Deautos en los cuales pude ganar experiencia en desarrollo UI / UX considerando tanto la performance como la semántica en el código.

Desde 2010 trabajo como freelance en el desarrollo de sitios y aplicaciones web cumpliendo tiempos de entrega y asegurando un correcto funcionamiento.

Además, soy empleado de Eulas donde integro un equipo de 10 personas desarrollando webapps E-Commerce para diferentes brands.

Mi pasión por la tecnología se extiende mucho más allá de las exigencias del día a día de mi trabajo, mantengo una vigilancia constante sobre las nuevas tendencias, por lo que siempre estoy informado sobre los últimos avances, con el objetivo de garantizar que la calidad y el alcance de mi trabajo siempre se estên expandiendo.

### **Conocimientos Técnicos**

UX / UI Development	WPO	PHP / Code Igniter
Semantic HTML 5	Responsive Web Design	My Sql
CSS 3 / SASS	Accessibility / WAI-ARIA	Photoshop
Vanilla Javascript	APIs	Illustrator
jQuery / jQuery UI	Grunt	Fireworks
Progressive Enhancement	Debugging Tools	Scrum
DOM / AJAX / JSON	GIT	

# Experiencia

#### Eulas

05/2015-Actual

#### Frontend Developer UI/UX

- Semantic HTML5
- CSS3 / COMPASS Vanilla JavaScript / jQuery
- Handlebars
- Frontend Improvements
- Google Apis
- Grunt
- Responsive Web Design
- JBoss
- GIT

#### **DeAutos**

01/2015-05/2015

Frontend Developer UI/UX

- Semantic HTML5
- CSS3
- Vanilla JavaScript / jQuery
- JS Frameworks
- Frontend Improvements
- · WPO (Web Performance Optimization)
- Grunt / Gulp
- Responsive Web Design
- GIT

# Mercadolibre

08/2012-01/2015

- Frontend Developer UI/UX
  - Semantic HTML5 • CSS3

  - Vanilla JavaScript / jQuery Chico UI (JS Framework)
  - Desarrollo de componentes y librerías
  - Progressive Enhancement
  - Responsive Web Design
  - GIT • Grails / Groovy
  - Frontend Meetups

# 8a Marketing Comunicacion y Diseño

06/2011-08/2012

# Implementador Web

- Semantic HTML
- CSS
- jQuery / jQuery UI • PHP, CodeIgniter, My Sql
- Piezas de mail, newsletters

## Joptiwebs Desarrollo Freelance

2010-Actual

- Sitios Corporativos, institucionales, desarrollo de portales en Drupal. Semantic HTML
- CSS / CSS3 / SASS
- JS / jQuery / jQuery UI
- PHP, CodeIgniter, My Sql

## **Estudios**

# Escuela Multimedial Da Vinci

03/2008-08/2010

Diseñador y Administrador de Sitios Web con orientación en Programación • Photoshop, Illustrator, Flash.

- HTML XHTML / CSS 2.1
- Javascript / Jquery
- PHP5 MVC / Doctrine Framework / Zend Framework MySQL
- WAMP

# Universidad Tecnologica Nacional

03/2004-08/2005

#### Técnico Superior en Programación • Materias aprobadas: 11/20.

- Estructura de los sistemas informaticos, Funciones del S.O.
- Seguridad informática (Antivirus, Firewall, Spy, Spam, etc.) • Mantenimiento optimo de una PC.
- Estructura de una PC, Micropocesadores, Memorias, Periféricos.
- C y C++

# Escuela Técnica Reconquista de BsAs (Secundario)

1997-2002

Técnico en Computación • C y C++

- Visual Basic
- Fox Pro